# 请教陈版主母子公司无偿划转资产的处理

提问人：Jack1017 时间：2020-05-20 19:58:00
问题一：甲公司持有乙公司100%股权（出资设立），在甲公司历次对乙公司增资过程中，曾以自有资产（房屋及土地）出资（按照甲公司资产账面价值，借：长投，贷：资产；乙公司借：资产，贷：实收资本），目前甲公司要将此项房产收回，拟通过无偿划转的方式取得，如果交易不具有商业实质，那么收回资产的行为是属于权益性交易还是减资行为，两种方式的会计处理是否一致。
会计处理为：甲公司，借：资产（乙公司账面净值） 贷：长期股权投资（是冲出资时点长投入账价值，还是按照资产现在的净值冲，如果是前者差额冲资本公积？） ；乙公司，借：资本公积（or实收资本？如果视同减资，冲减的实收资本是出资时点的金额还是目前该资产的净值，差额如何处理） 贷：资产
问题二：于此同时，乙公司存在自有房屋（非甲公司出资形式取得），这部分房产计划一并无偿划转到甲公司，如果交易不具有商业实质，是否可认定为权益性交易。
会计处理为：甲公司，借：资产（乙公司资产账面价值） 贷：长期股权投资 ；乙公司，借：资本公积 贷：资产。

回答人：chenyiwei
减资也是被投资公司与股东之间的权益性交易的一种，因此会计处理与子公司无偿划转资产给母公司是类似的。
由于资产在子公司期间，其账面价值已经因为计提折旧、减值等原因降低，因此后续该资产再划转给母公司时，应以后续划转日该资产在子公司的账面价值为基础进行会计处理。
子公司能否冲减实收资本，取决于是否履行了《公司法》规定的减资程序。可冲减的实收资本金额取决于经批准的减资方案。
乙公司存在自有房屋（非甲公司出资形式取得），这部分房产计划一并无偿划转到甲公司，其会计处理如你所述。